<?xml version='1.0' encoding='utf-8'?>
<verb default="snigeáil" disambig="">
  <verbalNoun default="snigeáil" />
  <verbalAdjective default="snigeáilte" />
  <tenseForm default="snigeáil" tense="Past" dependency="Indep" person="Base" />
  <tenseForm default="snigeálamar" tense="Past" dependency="Indep" person="Pl1" />
  <tenseForm default="snigeáladar" tense="Past" dependency="Indep" person="Pl3" />
  <tenseForm default="snigeáladh" tense="Past" dependency="Indep" person="Auto" />
  <tenseForm default="snigeáil" tense="Past" dependency="Dep" person="Base" />
  <tenseForm default="snigeálamar" tense="Past" dependency="Dep" person="Pl1" />
  <tenseForm default="snigeáladar" tense="Past" dependency="Dep" person="Pl3" />
  <tenseForm default="snigeáladh" tense="Past" dependency="Dep" person="Auto" />
  <tenseForm default="snigeáladh" tense="PastCont" dependency="Indep" person="Base" />
  <tenseForm default="snigeálainn" tense="PastCont" dependency="Indep" person="Sg1" />
  <tenseForm default="snigeáilteá" tense="PastCont" dependency="Indep" person="Sg2" />
  <tenseForm default="snigeálaimis" tense="PastCont" dependency="Indep" person="Pl1" />
  <tenseForm default="snigeálaidís" tense="PastCont" dependency="Indep" person="Pl3" />
  <tenseForm default="snigeáiltí" tense="PastCont" dependency="Indep" person="Auto" />
  <tenseForm default="snigeáladh" tense="PastCont" dependency="Dep" person="Base" />
  <tenseForm default="snigeálainn" tense="PastCont" dependency="Dep" person="Sg1" />
  <tenseForm default="snigeáilteá" tense="PastCont" dependency="Dep" person="Sg2" />
  <tenseForm default="snigeálaimis" tense="PastCont" dependency="Dep" person="Pl1" />
  <tenseForm default="snigeálaidís" tense="PastCont" dependency="Dep" person="Pl3" />
  <tenseForm default="snigeáiltí" tense="PastCont" dependency="Dep" person="Auto" />
  <tenseForm default="snigeálann" tense="PresCont" dependency="Indep" person="Base" />
  <tenseForm default="snigeálaim" tense="PresCont" dependency="Indep" person="Sg1" />
  <tenseForm default="snigeálaimid" tense="PresCont" dependency="Indep" person="Pl1" />
  <tenseForm default="snigeáiltear" tense="PresCont" dependency="Indep" person="Auto" />
  <tenseForm default="snigeálann" tense="PresCont" dependency="Dep" person="Base" />
  <tenseForm default="snigeálaim" tense="PresCont" dependency="Dep" person="Sg1" />
  <tenseForm default="snigeálaimid" tense="PresCont" dependency="Dep" person="Pl1" />
  <tenseForm default="snigeáiltear" tense="PresCont" dependency="Dep" person="Auto" />
  <tenseForm default="snigeálfaidh" tense="Fut" dependency="Indep" person="Base" />
  <tenseForm default="snigeálfaimid" tense="Fut" dependency="Indep" person="Pl1" />
  <tenseForm default="snigeálfar" tense="Fut" dependency="Indep" person="Auto" />
  <tenseForm default="snigeálfaidh" tense="Fut" dependency="Dep" person="Base" />
  <tenseForm default="snigeálfaimid" tense="Fut" dependency="Dep" person="Pl1" />
  <tenseForm default="snigeálfar" tense="Fut" dependency="Dep" person="Auto" />
  <tenseForm default="snigeálfadh" tense="Cond" dependency="Indep" person="Base" />
  <tenseForm default="snigeálfainn" tense="Cond" dependency="Indep" person="Sg1" />
  <tenseForm default="snigeálfá" tense="Cond" dependency="Indep" person="Sg2" />
  <tenseForm default="snigeálfaimis" tense="Cond" dependency="Indep" person="Pl1" />
  <tenseForm default="snigeálfaidís" tense="Cond" dependency="Indep" person="Pl3" />
  <tenseForm default="snigeálfaí" tense="Cond" dependency="Indep" person="Auto" />
  <tenseForm default="snigeálfadh" tense="Cond" dependency="Dep" person="Base" />
  <tenseForm default="snigeálfainn" tense="Cond" dependency="Dep" person="Sg1" />
  <tenseForm default="snigeálfá" tense="Cond" dependency="Dep" person="Sg2" />
  <tenseForm default="snigeálfaimis" tense="Cond" dependency="Dep" person="Pl1" />
  <tenseForm default="snigeálfaidís" tense="Cond" dependency="Dep" person="Pl3" />
  <tenseForm default="snigeálfaí" tense="Cond" dependency="Dep" person="Auto" />
  <moodForm default="snigeáladh" mood="Imper" person="Base" />
  <moodForm default="snigeálaim" mood="Imper" person="Sg1" />
  <moodForm default="snigeáil" mood="Imper" person="Sg2" />
  <moodForm default="snigeálaimis" mood="Imper" person="Pl1" />
  <moodForm default="snigeálaigí" mood="Imper" person="Pl2" />
  <moodForm default="snigeálaidís" mood="Imper" person="Pl3" />
  <moodForm default="snigeáiltear" mood="Imper" person="Auto" />
  <moodForm default="snigeála" mood="Subj" person="Base" />
  <moodForm default="snigeálaimid" mood="Subj" person="Pl1" />
  <moodForm default="snigeáiltear" mood="Subj" person="Auto" />
</verb>
